# 终止经营可比期间列报

提问人：chong8023peng 时间：2021-03-29 22:10:00
请教陈版，根据企业会计准则第 42 号第二十七条 对于当期列报的终止经营，企业应当在当期财务报表中，将原来作为持续经营损益列报的信息重新作为可比会计期间的终止经营损益列报，并按照本准则第二十五条（六）、（七）、（九）、（十）的规定披露可比会计期间的信息。此处关于可比期间如何定义，假如企业本年度 6 月将某业务板块列为终止经营，可比期间列报为上年 1 至 6 月，还是上年整个年度？还请陈版解答

回答人：chenyiwei
即根据《企业会计准则第 30 号——财务报表列报》和《企业会计准则第 32 号——中期财务报告》规定所确定的比较数据期间。年度报表为上年全年；中期报表为上年同期。